臺灣臺中地方法院刑事判決
111年度易字第1063號
 公  訴  人  臺灣臺中地方檢察署檢察官
被      告  胡信良




上列被告因竊盜案件，經檢察官提起公訴（111年度偵字第20417
號），本院判決如下：
    主  文
胡信良攜帶兇器毀越門窗侵入住宅竊盜，處有期徒刑拾壹月。未
扣案之犯罪所得新臺幣肆萬捌仟壹佰元及收銀機壹臺均沒收，於
全部或一部不能沒收或不宜執行沒收時，追徵其價額。
    犯罪事實
一、胡信良因缺錢花用，竟意圖為自己不法之所有，於民國111
    年3月16日凌晨4時25分許，持客觀上足以對人之生命、身體
    構成威脅，足供兇器使用之不明尖銳工具，至臺中市○區○○
    路000號鍾明憲住處1樓即壯大機車行前，以上開不明尖銳工
    具，撬開鑲於大門之門鎖而破壞其門窗之方式，侵入鍾明憲
    前揭住宅1樓，竊取鍾明憲所有，置放在櫃臺內之現金合計
    新臺幣（下同）4萬8,100元及收銀機1臺，得手後旋即逃逸
    離去。嗣鍾明憲發現後報警處理，經警調閱現場及路口監視
    錄影畫面，始查悉上情。　　
二、案經鍾明憲訴由臺中市政府警察局第一分局報告臺灣臺中地
    方檢察署檢察官偵查起訴。
    理  由
壹、程序部分
一、本案被告胡信良所犯係屬刑事訴訟法第376條第2款所列刑法
    第321條之竊盜罪，本院爰依刑事訴訟法第284 條之1之規定
    行獨任審判。
二、按被告以外之人於審判外之言詞或書面陳述，除法律有規定
    者外，不得作為證據；被告以外之人於審判外之陳述，雖不
    符刑事訴訟法第159 條之1 至同條之4 之規定，而經當事人
    於審判程序同意作為證據，法院審酌該言詞陳述或書面陳述
    作成時之情況，認為適當者，亦得為證據。當事人、代理人
    或辯護人於法院調查證據時，知有刑事訴訟法第159 條第1
    項不得為證據之情形，而未於言詞辯論終結前聲明異議者，
    視為有前項之同意，刑事訴訟法第159 條第1 項、第159 條
    之5 分別定有明文。查本判決所引用之各項據以認定事實之
    傳聞證據，被告及公訴人於本院審理時，均表示同意有證據
    能力（見本院卷第98頁至第99頁），且於本院言詞辯論終結
    前，均不爭執而未曾聲明異議，本院審酌該等言詞及書面陳
    述作成時之情況，並無出於非任意性或不正取供，或違法或
    不當情事，且客觀上亦無不可信之情況，堪認為適當，揆諸
    前開說明，依法均有證據能力。又傳聞法則乃對於被告以外
    之人於審判外之言詞或書面陳述而為之規範。本案判決以下
    引用之非供述證據，固無刑事訴訟法第159 條第1 項規定傳
    聞法則之適用，然經本院於審理時依法踐行調查證據程序，
    與本案待證事實具有自然之關聯性，且無證據證明係公務員
    違法取得之物，依法自得作為證據。
貳、實體部分
一、訊據被告胡信良固坦承有於111年3月16日前來臺中之事實，
    惟矢口否認有何攜帶兇器毀越門窗侵入住宅竊盜犯行，辯稱
    ：伊當天都在朋友家睡覺，沒有去案發地點附近，監視器畫
    面的男子不是伊，若是伊行竊伊會認罪，但是真的不是云云
    （見本院卷第97頁至第98頁）。
二、惟查：　　
（一）告訴人鍾明憲前揭住宅1樓遭人以撬開鑲於大門之門鎖而
      破壞其門窗之方式，入內竊得上開物品乙節，業據證人即
      告訴人鍾明憲於警詢時證述：111年3月16日凌晨4時40分
      許，因住在2樓的家人聽到1樓有異常聲音，伊就下樓查看
      ，伊發現門口沒關，營業櫃臺被打開，收銀機整臺遭不明
      男子竊取，店內監視器有拍攝到竊嫌行竊的畫面，該名竊
      嫌是破壞大門後進入店內，竊嫌在伊店內15分鐘後，因為
      要搬走收銀機時，不慎把電腦主機弄倒發出聲音等語（見
      111年度偵字第20417號偵卷第53頁至第55頁）甚詳；又觀
      諸卷附現場照片12張及監視器翻拍照片7張（見111年度偵
      字第20417號偵卷第57頁至第63頁、第86頁至第92頁），
      告訴人前揭住處1樓鑲於大門之門鎖，確有遭破壞痕跡，
      且櫃臺抽屜遭打開，物品亦有遭翻動之跡象，是告訴人前
      揭住宅1樓遭他人以撬開鑲於大門之門鎖而破壞其門窗之
      方式，入內行竊之事實，應堪認定。
（二）又穿著深色長袖、深色長褲、戴口罩、未戴眼鏡之無瀏海
      、平頭男子（下稱該男子），於111年3月16日凌晨4時25
      分許，持不明之尖銳工具破壞告訴人前揭住處1樓大門門
      鎖，並入內行竊後，該男子於同日凌晨4時40分許，手持
      收銀機1臺步出告訴人前揭住處，並徒步行至臺中市中區
      中華西街由民族路往中山路逃逸等情，有監視器翻拍照片
      10張（見111年度偵字第20417號偵卷第57頁至第67頁）在
      卷可稽；而比對被告於111年3月26日即案發後約10日拍攝
      之前案照片（見111年度偵字第20417號偵卷第79頁），其
      平頭髮型、高額頭、左側額頭處之髮型、深邃眉毛等面貌
      特徵，均與監視器翻拍照片之該男子相同；復佐以被告於
      111年3月16日凌晨，確有在告訴人前揭住處出沒之情，業
      據被告於偵查中自承：伊於111年3月16日下午有到臺中找
      律師，伊當天去找朋友，該天凌晨伊睡不著有去吃早餐，
      手機也遺失，伊朋友住○○○路○○○○○○000○○○○○00000號偵卷
      第165頁）甚明，足見於111年3月16日凌晨4時25分許，持
      不明尖銳工具破壞告訴人前揭住處1樓大門門鎖，入內行
      竊，並於同日凌晨4時40分許，手持收銀機1臺步出告訴人
      前揭住處，步行至臺中市中區中華西街由民族路往中山路
      逃逸，穿著深色長袖、深色長褲、戴口罩、未戴眼鏡之無
      瀏海、平頭男子，確係被告無誤，被告於前揭時間，確有
      在告訴人前揭住處前，破壞大門之門鎖入內行竊乙情，堪
      可認定。
（三）至被告固聲請傳喚其友人到庭作證，以證明被告於案發時
　　  係在友人住處睡覺，然本件事證已臻明確，況被告於本院
      審理時自承：伊朋友凌晨去上班，下班回來是早上6點多
      等語（見本院卷第97頁、第100頁），已無從證明案發時
      之凌晨4時25分許，被告是否確有在其友人住處之事實，
      是被告執此而聲請傳喚上開證人，核無傳喚之必要，附此
      敘明。
（四）綜上所述，本案事證明確，被告犯行堪以認定，應予依法
      論科。　　　　
三、核被告胡信良所為，係犯刑法第321條第1項第1款、第2款、
    第3款之攜帶兇器毀越門窗侵入住宅竊盜罪。又起訴書固載
    明被告有構成累犯之前案紀錄，並請求依刑法第47條第1項
    規定加重其刑，然檢察官就被告構成累犯之事實及應加重其
    刑之事項，均未具體指出證明之方法，是依最高法院110年
    度台上大字第5660號裁定意旨，本院自不得逕予認定被告是
    否構成累犯及應否加重其刑。爰審酌被告不思正途以獲取所
    需，僅為貪圖小利，竟任意破壞他人住宅大門門鎖，以竊取
    之方式，冀得他人財物，破壞他人對財產權之支配及居住安
    寧，危害社會治安，且被告犯後飾詞狡辯，態度欠佳，不知
    悔悟，復未能與告訴人達成和解，賠償告訴人所受損害，所
    為實不足取，並考以被告前有多次竊盜前科，有臺灣高等法
    院被告前案紀錄表1份可資為憑，素行非佳，不知悔改，復
    犯與前案相同犯罪類型之本案，足認顯無悛悔之意，另考以
    被告犯罪之動機、目的、手段、所竊財物價值等一切情狀，
    量處如主文所示之刑，以示懲儆。
四、按犯罪所得，屬於犯罪行為人者，沒收之。但有特別規定者
    ，依其規定；前二項之沒收，於全部或一部不能沒收或不宜
    執行沒收時，追徵其價額；第1 項及第2 項之犯罪所得，包
    括違法行為所得、其變得之物或財產上利益及其孳息；犯罪
    所得已實際合法發還被害人者，不予宣告沒收或追徵，刑法
    第38條之1 第1 項、第3 項、第4 項及第5 項分別定有明文
    。
（一）被告本案竊得之現金合計4萬8,100元及收銀機1臺，為被
      告之犯罪所得，既未發還予告訴人，且未扣案，應依刑法
      第38條之1 第1 項前段規定，宣告沒收，並依同條第3 項
      規定，於全部或一部不能沒收或不宜執行沒收時，追徵其
      價額。
（二）至供被告破壞大門門鎖之不明尖銳工具，固為供被告犯本
      案犯罪所用之物，然無證據證明係被告所有，且未經扣案
      而所在不明，爰不為沒收之諭知，併此敘明。
據上論斷，應依刑事訴訟法第284條之1、第299條第1項前段，刑
法第321條第1項第1款、第2款、第3款、第38條之1第1項前段、
第3項，刑法施行法第1 條之1 第1 項，判決如主文。　　
本案經檢察官詹益昌提起公訴，檢察官陳君瑜到庭執行職務。
中　　華　　民　　國　　111 　年　　8 　　月　　22　　日
                  刑事第十五庭    法　官 簡佩珺
以上正本證明與原本無異。
如不服本判決應於收受送達後20日內向本院提出上訴書狀，並應
敘述具體理由；其未敘述上訴理由者，應於上訴期間屆滿後20日
內向本院補提理由書（均須按他造當事人之人數附繕本）「切勿
逕送上級法院」。
　　　　                          書記官 陳玲誼
中　　華　　民　　國　　111 　年　　8 　　月　　22　　日
附錄犯罪科刑法條：
中華民國刑法第321條
犯前條第1項、第2項之罪而有下列情形之一者，處6月以上5年以
下有期徒刑，得併科50萬元以下罰金：
一、侵入住宅或有人居住之建築物、船艦或隱匿其內而犯之。
二、毀越門窗、牆垣或其他安全設備而犯之。
三、攜帶兇器而犯之。
四、結夥三人以上而犯之。
五、乘火災、水災或其他災害之際而犯之。
六、在車站、港埠、航空站或其他供水、陸、空公眾運輸之舟、
    車、航空機內而犯之。
前項之未遂犯罰之。